

CONTACT

Numéro: 06 86 43 41 30

Email: remi.georges83@gmail.com

Adresse: 11 Rue Villeroy

69003 Lyon

Site: rhoumi.github.io

COMPÉTENCES

Certification Dante Niveau 2
Familier aux interfaces:
Yamaha, Digico, Avid S6L...
Zaxcom, Sound Devices, Sonosax,
Cantar, Sennheiser, Wysicom, Shure
RTS, Riedel, Clearcom
L-Acoustics, MeyerSound

LOGICIELS

AVID Pro Tools Izotope RX Logic, Ableton Live, Reaper, FI studio...

Photoshop

PureData / MaxMsp / Processing
TidalCycles Supercollider
Illustrator, Premiere,
Da Vinci Resolve
MakeMusic Finale, Sibelius...
Logiciels de bureautique
Resolume Arena

LANGUES

Anglais Niveau B2

Espagnol Niveau B1

INTÉRÊTS

Composer/ Créer de la Musique

Montage / retouche photographique

Plongée Sous-Marine

Cinéma Art&Essais / Documentaires

Performances / Théatre

Art Numérique / Art Génératif

Impression 3D, Electronique...

RÉMI GEORGES

Technicien Son / Opérateur Prise de Son / Informatique musicale Etudiant en Master 1 Musicologie à Université Jean Monnet St-Etienne Diplômé d'un BTS Métiers de l'audiovisuel option métiers du son. Diplômé d'une Licence Professionnelle Nouvelles Technologies du Son. 21 ans, né le 24 mars 2000

ÉTUDES

Master 1 Musicologie, Orientation en Informatique Musicale

Université Jean Monnet Saint-Étienne, 2021-en cours

• MaxMSP / Faust / Live-coding / Travaux Spatialisation et Multicanal

Licence Professionnelle, Nouvelles Technologies du Son

Université de Toulon, 2020-2021

- Notions MIDI / OSC / Pure Data / Resolume Arena /Création générative temps réel
- Réalisation de performances sonores, visuelles et chorégraphique en temps réels

BTS Métiers de l'audiovisuel, option métiers du son

Lycée Carnot - Cannes, 2018-2020

- Protools, Logic, Izotope RX...
- Installations Plateaux, Manipulation, Prise de son, Post-production, Sonorisation.....

Baccalauréat Scientifique Sciences de l'ingénieur, Spécialité Informatique et Sciences du Numérique

Lycée Langevin - La-Seyne-sur-mer, Promotion 2018

Mention Bien

Musicales, Percussions Classiques

Conservatoires Toulon-Provence-Méditerranée, 2008-2018

 Obtention du BEM (Brevet d'études musicales), Niveau CEM (Certificat d'études musicales)

EXPÉRIENCES PROFESSIONNELLES

DINOSAURES SARL

Stagiaire, du 27 Janvier 2020 au 28 Février 2020

- Préparation de matériels de Tournages, entretien et réparation
- Assistant son dans les studios de post-production
- Assistant Son et Perchman: émission musicale "Carte Blanche à Ninho" au Bataclan pour France 2, Caméras cachées pour les émissions "30ans Surprise Sur Prise!" et "La Grande Rassrah 5" pour France 2 et C8, courts métrages et série Canal+ "Odah et Dako" épisode 9. Captation MasterClass de Clarinette à la salle Cortot pour les Clarinettes Buffet-Crampon.

DUSHOW Nice

Stagiaire au Parc Son, du 27 Mai au 26 Juillet 2019

• Préparation de régies Dante, Prise de connaissances, préparation et entretien du matériel

Moustic Studio, pendant la durée du Festival De Cannes 2019

Assistant Son à Radio Festival

- Post-production sonore d'émissions, réalisation de Quizz et Jingles sonores
- Installation extérieure de plateaux Radio pour interviews et émissions.

AEBAC (Association des Étudiants du Bts Audiovisuel de Cannes)

Membre du bureau, 2019-2020

• Participation à différentes interviews, reportages et captations notamment à l'auditorium Louis Lumière du Palais des Festivals de Cannes.

FlabProd

Stagiaire pendant le Festival CanneSeries 2019

Viradabrue 2018

Assistant son dans le cadre du festival de la Viradabrue pour lutter contre la mucoviscidose.

IFREMER (Institut français de recherche pour l'exploitation de la mer)

Insertion professionnelle d'une semaine dans le domaine de la recherche acoustique, 2014